Inventaris van het archief van het Algemeen Toezicht op het Wapen der Koninklijke Marechaussee; Inspectie der Koninklijke Marechaussee, (1815) 1841-1941 (1959)
Nationaal Archief, Den Haag
- INSPECTEUR DER KONINKLIJKE MARECHAUSSEE 1909-1941(1942), 2
  - Ingekomen en minuten van uitgaande stukken "gewoon"., 1909-1940; 113-120; 8 pakken
    - 1913-1916 (1919), 114
      1915/517 Optreden van Marechaussee tegenover auto-colonnes
      1915/599 Weer aannemen van gepasporteerd Marechaussee
      1915/777 Afschaffing titulaire rangen 1915-1916
      1915/1037 Aannemen van Marechaussee boven de formatie
      1915/1970 Het geven van bevelen aan brigade commandanten der Marechaussee
      1915/2005 Gebruik van Marechaussee en gezagsverhouding
      1915/2621 Organisatie der Marechaussee 1915-1916
      1915/3024 Regeling nopens de res.off. 1915-1919
      1915/3320 Dienst der Marechaussee, grensbewaking
      1915/3362 Opvolgen van bevelen van vreemde meerderen
      1916/87 Dienst der Marechaussee, grensbewaking
      1916/385 Deserteurs 1916-1918
      1916/532 Brigade te Oud-Vroenhoven en Amby 1916-1919
      1916/1092 Het huwelijksvraagstuk bij de Marechaussee 1916-1918
      1916/1149 Wijziging in de raad van beheer van het Onderling Ziekenfonds der Marechaussee 19161918
      1916/1263 Marechaussee 3e Klasse
      1916/1363 Organisatie van het wapen
      1916/1597 Organisatie van het depot 1916-1917
      1916/1600 Bevordering en bezoldiging
      1916/1726 Militaire buitengewone kommiezen
      1916/2204 Ongewenste vreemdelingen bij het uitbreken van oorlog
      1916/2235 Medewerking van militaire zijde aan vooronderzoek van strafbare feiten
      1916/2919 Positieverbetering personeel der Marechaussee beneden den rang van off.
      1916/3136 Politiediensten der Marechaussee
      1916/3330 Aanvulling van het wapen der Marechaussee
    - 1917-1920 (1926), 115
      1917/152 Dienst van de Marechaussee, grensbewaking
      1917/221 Dagvaardingen
      1917/423 Toegang tot spoorwegen
      1917/515 Wijziging in de organisatie
      1917/516 Bezoldiging
      1917/667 Adj.ooff. bij het wapen
      1917/938 Huur van woningen voor gehuwden 1917-1926
      1917/1102 Overwegingen betreffende de uitbreiding der Marechaussee 1917-1919
      1917/1140 Samenwerking Rijksveldwacht en Marechaussee
      1917/1560 Veenbranden in Drenthe
      1917/1594 Paarden voor het wapen der Marechaussee 1917-1918
      1917/1599 Samenwerking van Marechaussee
      1917/1915 Overname van paarden
      1917/2733 Instructie's aan brigade's Watergraafsmeer en Sloterdijk
      1917/3058 Huwen bij het wapen der Marechaussee
      1917/3092 Bewakingskring Wormerveer 1917-1919
      1918 niet geag. Statuten van de Vereniging "Betrekkings-Bureau"
      1918/14 Ongewenste vreemdelingen
      1918/70 Toezicht op personen
      1918/459 Lichaamelijke geschiktheid van een ooff. der Marechaussee
      1918/1063 Aanvraag om hulp van Marechaussee 1918-1919
      1918/1204 Uitbreiding van het wapen 1918-1920
      1918/1275 Vestiging brigade te Sliedrecht
      1918/1336 Tijdelijke uibreiding van het wapen der Marechaussee
      1918/1338 Maatregelen voor de regelmatige aanvulling van het korps Marechaussee
      1918/1752 Werkzaamheden van districtscommandanten
      1918/1977 Bewakingskringen 1918-1934
      1918/2075 Verhouding Marechaussee tot leger
      1918/2643 Remontering van de Marechaussee 1918-1920
      1918/2935 Standplaats van de districtscommandant te Vlissingen
      1918/3351 Brigade te Emmen en Bellingwolde 1918-1926
      1918/3445 Regeling militaire bezoldigingen
      1918/3676 Aanhouding van ontsnapte soldaten uit de Harskamp
      1918/3690 Procesverbaal van diefstal van mobilisatiebescheiden te Ede
      1918/3812 Aanvulling en uitbreiding der Marechaussee
      1918/3817 Dankbetuiging met gift van de Duitse ex-Keizer aan de Marechaussee
      1918/3920 Grensoverschrijding
      1918/3989 Toelagen en bijzondere beloningen voor personeel van de Marechaussee en van de Politie-afdelingen
      1918/4293 Aanneming personeel
      1919/32 Bezoldiging en toelagen
      1919/413 Revolutionaire woelingen
      1919/444 Opleggen van wapenen enz. in Marechausseekazerne 1919-1923
      1919/638 Begeleiding van Russische vluchtelingen naar de Oostzee
      1919/639 Brigade Marechaussee te Hansweerd
      1919/887 Marechaussee te Millingen 1919-1923
      1919/1365 Organisatie van het wapen 1919-1921
      1919/2326 Faciliteiten voor Belgen
      1919/2327 Gedragsregelen bij het ontbreken van kazernering
      1919/2493 Maatregelen tot beveiliging werkwillige schippers op grote rivieren
      1919/3472 Vorming van het district Amsterdam 1919-1922
      1919/3806 Oprichting brigade te Coevorden 1919-1920
      1920/554 Bewaking van het kanaal van Zuid-Beveland
      1920/556 Personeelsvergaderingen
      1920/568 Inhouding ten bate van de uitrusting en reserve rekening 1920-1926
      1920/725 Detachement Nispen 1920-1922
      1920/745 Verplaatsing brigade Willemstad naar Fynaart
      1920/945 Opleiding bij het depot
      1920/970 Verslag commissie positieregeling onderofficieren
      1920/1214 Remontering Marechaussee
      1920/1334 Bewapening
      1920/1435 Dienst bij rechtscollege
      1920/1491 Motorrijwiel en tweede dienstpaard 1920-1922
      1920/1508 Betreden van vreemd grondgebied
      1920/1643 Beschouwingen over de oprichting van een internationaal detectievenkorps
      1920/1765 Inkomsten van Marechaussee
      1920/1822 Verwijdering van het wapen
      1920/1866 Administratie Marechaussee en Politietroepen
      1920/1956 Vestiging ener brigade te Aalten en Lichtenvoorde
      1920/2332 Het huwelijksvraagstuk bij de Marechaussee 1920-1924
      1920/2413 Onderscheidingstekenen voor ooff.
      1920/2691 Geïnterneerd Duits materieel
      1920/2956 Standplaats districtscommandant Amsterdam
      1920/3209 Voeding voor aangehouden personen tijdens transport 1920-1925
    - 1921-1925/561 (1933), 116
      1921 niet geag. Actie tegen kosten van Marechaussee kazernes (krantenknipsels)
      1921/354 Menslievend hulpbetoon
      1921/469 Kan een wmr.-hoefsmid bij het wapen der Marechaussee, hulp-officier van Justitie zijn? 1921-1931
      1921/474 Standplaats van de commandant der 4e divisie Marechaussee 1921-1924
      1921/673 Zielszorg
      1921/675 Aanschaffing van paarden
      1921/1009 Gehalte der Marechaussee
      1921/1103 Opsporingsambtenaren
      1921/1218 Uniform hoefsmeden 1921-1922
      1921/1368 Hervormingen bij de Marechaussee
      1921/1479 Brigade te Soest 1921-1923
      1921/1606 Militaire bijstand bij bezoek Japanse kroonprins
      1921/1702 Bewakingskringen
      1921/1757 Het brengen van de groet door dienaren van de politie
      1921/1816 Kosthuizen
      1921/1830 Kazernering te Wezep
      1921/1972 Bezoldiging
      1921/2791 Paarden voor het wapen der Marechaussee
      1921/2977 Havenstaking te Amsterdam
      1921/3363 Waarom Politie-troepen?
      1921/3368 Mobiele brigade
      1921/3653 Het Rijkspolitiewezen
      1921/3745 Hulp aan voogdijraden 1921-1922
      1922/254 Verplaatsing brigade Willemstad naar Fynaart
      1922/538 Vordering door het burgerlijk gezag van Marechausseehulp 1922-1924
      1922/1219 Dienstplichtige vrijwilligers bij het wapen der Marechaussee 1922-1923
      1922/1227 Verwijdering van het wapen
      1922/1657 Brigade Marechaussee te Vlissingen
      1922/1787 Officiersoppassers
      1922/2361 Grensverkeer (passen)
      1922/2463 Bewakingskringen
      1922/2535 Toelage tijdverlies voor hoefsmeden 19221924
      1922/2592 Betrekking-Bureau
      1922/2688 Opsporingsambtenaren
      1922/2791 Strafbevoegdheid
      1922/3339 Verplichtingen van brigadecommandanten
      1922/3341 Bezuinigingsmaatregelen
      1922/3886 Bemoeiingen van de Marechaussee met mobilisatievoorraad voor strategische detachementen
      1923/534 Leeftijdsgrenzen voor dienstverlating
      1923/542 Bezoek van de koning van Zweden
      1923/905 Oproepingsbevoegdheid
      1923/1961 Nationale Veiligheidspolitie
      1923/2432 Opheffing brigade te Grientsveen 19123-1924
      1923/2899 Marechausseebrigades in Friesland
      1923/2930 Rechtspositie niet-vast personeel
      1923/3033 Huisjasjes
      1923/3797 Samenwerking van verschillende politielichamen
      1923/3820 Opheffing brigades te Axel, Nieuw Amsterdam en Vollenhove 1923-1924
      1923/3885 Marechausseebrigade te Dussen 1923-1929
      1924/446 Administratief personeel bij het wapen
      1924/507 Naamsverandering van brigade Lonneker in brigade Glanerbrug
      1924/947 Onderwijs-verslagen 1924-1933
      1924/1061 Vreemdelingenwet 1924-1928
      1924/2039 Sterkte wapen der Marechaussee
      1924/2264 Opheffing brigade te Heusden en te Gemert 1924-1929
      1924/2357 Kledingbeheer
      1924/2489 Wederinvoering van de sabel L.Nr 3 voor de bereden Marechaussee
      1924/2818 Politiehonden
      1924/3156 Marechaussee in Zeeuws-Vlaanderen (Sluis)
      1924/3326 Bezuiniging op het wapen der Marechaussee betreffende het aantal off.
      1924/3337 Bezuinigingsinspectie en sterkte der brigades
      1925/343 Opheffing Rijkspaspoortenbureau 1925-1927
      1925/447 Vervroegd ontslag
      1925/561 Sterkte van het wapen der Marechaussee 1925-1930
    - 1925/616 - 1928/1203 (1937), 117
      1925/616 Pensioenregeling
      1925/642 Het dragen van geladen vuurwapenen in dienst
      1925/1192 Criminalistische fotografie 1925-1926
      1925/1345 Medevoeren reserve ijzers
      1925/1348 Politie-diploma
      1925/1507 Brigade te Oirschot
      1925/1819 Kazernering te Grathem 1925-1929
      1925/2013 Aanvulling van incompleet bij de Marechaussee
      1925/2178 Roken in dienst
      1925/2467 Schuldboek Marechaussee 1925-1927
      1925/2475 Invoering sabeltas
      1925/2499 Inhouding wegens huisvesting 1925-1930
      1925/2881 Het Duitse volkslied
      1925/3053 Internationale Politieconferenties
      1926/37 Watersnood
      1926/97 Internationale Politieconferenties
      1926/165 Opsporingsbevoegdheden 1926-1930
      1926/310 Huwelijksvraagstuk bij de Marechaussee 1926-1930
      1926/574 Beschikbare woningen
      1926/648 Beschouwingen over de bevoegdheden en verplichtingen van de Marechaussee niet-opsporingsambtenaren krachtens art. 141 van het Wetboek van Strafvordering
      1926/969 Wetenschappelijke speurdienst
      1926/1126 Marechaussee is Rijkspolitie (gerechtelijke uitspraak)
      1926/1178 Regeling inzake vergoeding van verblijfkosten
      1926/1535 Internationale Politiecode
      1926/1722 Gebruik van dienst der bereden Marechaussee door burgemeester bij vreedzame volksverzamelingen
      1926/2212 Overgave van bevel door kol. Van Oort aan lkol. Bauduin
      1926/2936 Militaire bijstand bij watersnood
      1927/223 Wervingscommissie Indisch politie personeel
      1927/290 Wachtmeester titulair bij de Marechaussee 1927-1933
      1927/549 Grensbewaking bij Aalten 1927-1932
      1927/578 Het betreden van Belgisch-gebied
      1927/604 Strafoplegging, ondergaan en schorsen van straffen en straflijsten 1927-1937
      1927/740 Art. 52 Strafvordering en art. 184 Strafrecht
      1927/854 Afstand van overtuigingsstukken voor politie-onderwijs depot Marechaussee 1927-1928
      1927/896 Voorschrift dienstverbintenissen
      1927/905 Gegevens omtrent neergeschoten personen
      1927/1213 Bijzetting stoffelijk overschot lt.gen. J.B. van Heutz
      1927/1504 Detachering IJmuiden 1927-1931
      1927/1563 Boeikoorden
      1927/1685 Inkomstenbelasting bereden Marechaussee
      1927/2000 Africhting jonge paarden 1927-1931
      1927/2095 Rapport betreffende wettelijke regeling van rechtstoestand voor personeel van het wapen beneden de rang van off.
      1928/177 Opberging van de standaard en vaandelgroet
      1928/333 Oprollen van overjassen 1928-1929
      1928/367 Nestelpinnen
      1928/368 Huwelijksvraagstuk bij de Marechaussee
      1928/726 Voorstel tot invoering van de rang van adj.ooff. 1928-1929
      1928/1102 Verzoek van wed. E.P. van Megen om schadeloosstelling uit 's Rijks schatkist
      1928/1172 Samenvoeging opleiding R.V.W. en Marechaussee
      1928/1203 Verloop bij het wapen
    - 1928/1427 - 1932/1542 (1934), 118
      1928/1427 Optreden der Marechaussee bij een schipbreuk op 14-15 juni 1928 bij Ameland
      1928/2399 Politietoezicht gemeente Genemuiden 19281929
      1928/2623 Pensioenrechten bij huwelijk
      1928/2863 Grensbewaking tegen zigeuners 1928-1933
      1928/3040 Opleiding van Marechaussee tot de rang van wmr. 1928-1929
      1929/641 Brigades te Breda, Roosendaal, Moerdijk en Zundert
      1929/690 Militaire belangenvereniging der Marechaussee 1929-1933
      1929/720 Brigade te Makkum 1929-1932
      1929/856 Brigade te Veenhuizen
      1929/1300 Brigade te Veenhuizen
      1929/1487 Ongeregeldheden te Finsterwolde
      1929/1711 Brigade te Zwolle 1929-1931
      1929/2144 Afgewerkte gassen van motorrijtuigen
      1929/2248 Tijdelijke hulpverlening voor openbare veiligheid ten platten lande
      1929/2300 Landing van een Frans militair vliegtuig
      1929/2494 Onderscheiding Algemene Nederlandse Politiebond
      1929/2650 Vervoer van gevangenen
      1929/2777 Onregelmatigheden te Maastricht
      1929/2991 Politie Radio Commissie
      1929/3160 Dienstverlating voor ingang van het 6e dienstjaar 1929-1930
      1929/3261 Circulaire Giessen-Nieuwkerk
      1930/11 Regenkleding en beenbeschermers
      1930/47 Circulaire Giessen-Nieuwkerk
      1930/241 Controle op het gedrag van de leden der Marechaussee
      1930/326 Salarisaftrek van personeel dat niet mag huwen
      1930/451 Beschouwingen over de Vogelwet 1930-1933
      1930/469 In Marechausseekazernes mag legermunitie worden opgeslagen
      1930/565 Politietoezicht te Poeldijk
      1930/604 Opgave personeel afkomstig van het korps Politietroepen in het tijdvak 1920-1927
      1930/1204 IIIe Internationale Politiecongres
      1930/1350 Klasse-indeling Marechaussee
      1930/1688 Opleiding bij de Politietroepen
      1930/1895 Afvloeiing der Marechaussee
      1930/2007 Brigade Sluiskil en Westerbork 1930-1934
      1930/2021 Politie-diploma
      1930/2823 Grensbewaking en vreemdelingenverkeer 19301937
      1930/2907 Indelingsstaat van het wapen der Marechaussee, naar de vredesorganisatie 1930
      1930/2948 Diefstal met braak te Oss
      1931/356 Opleiding jong personeel
      1931/386 Verlofregeling
      1931/463 Wijziging R.v.A. Marechaussee
      1931/639 Tijdelijke sterkte van het wapen der Marechaussee
      1931/994 Verloop bij het wapen, sollicitatie's en huwelijk
      1931/1038 Controle op het verkeer
      1931/1070 Samenwerking met Rijksambtenaren
      1931/1192 Detachement Zandvoort
      1931/1228 Toestaan van processies
      1931/1253 Gebruik van Rijksauto's 1931-1933
      1931/1917 Medezeggenschap bij vaststelling uniformkleding
      1931/1943 Voordracht van maj. Van Houten over de Tiendaagse Veldtocht
      1931/2384 Aanslag op een sneltrein
      1931/2420 Tenue op het motorrijwiel
      1931/2485 Opleiding tot ooff. bij het korps Marechaussee
      1931/2709 Overgave van het bevel door kol. Bauduin aan lkol. Kappelhof
      1931/2794 Bezuinigingsvoorstellen op de verblijfsvergoeding
      1931/2880 brigades Finsterwolde en Uithuizen 1931-1933
      1931/niet geag. Standaard Marechaussee
      1932/473 Wacht- en opleidingsbrigade
      1932/687 Spoorweg-aanslag
      1932/730 Schieten op en door smokkelaars
      1932/830 Bezuinigingsvoorstellen
      1932/892 Dierenbescherming
      1932/1054 Voordracht "Het paard op de Weg"
      1932/1104 Examenvragen Strafrecht 1923-1933
      1932/1408 Hulpschrijver bij het depot Marechaussee
      1932/1524 Eerste hulp bij ongelukken. Bevestiging van bordjes tegen Marechausseekazernes
      1932/1542 Kandidaten-lijsten
    - 1932/1609 - 1936 (1939), 119
      1932/1609 Samenstelling der districten
      1932/1800 Grensincidenten te Aalten en Denekamp
      1932/1900 Traangas gummistok
      1932/1913 Staking aan de kanaalwerken te Born
      1932/2019 Uniform hoefsmeden
      1932/2103 Oefening straatgevecht
      1932/2184 Communistise relletjes te Boskoop
      1932/2195 Opnemen van aangifte van strafbare feiten
      1932/2287 Kosten gemaakt bij het constateren van strafbare feiten
      1932/2416 Brigades te Wassenaar en Loosduinen
      1932/2593 Geschiedenis van het wapen (van 1795 af)
      1932/2792 Instructeur bij het depot der Marechaussee
      1932/3114 Huldiging gen. C.J. Snijders
      1932/3142 Afwering van zigeuners
      1932/3377 Opsporingsorder Nol
      1932/3441 Samenwerking in de Rijkspolitie
      1932/3588 Voordracht over het beleg van de Citadel van Antwerpen, door lkol. Van Houten
      1932/3638 Brigade te Veenendaal en te Wageningen
      1932/3672 Inhoudingen ten bate van de uitrusting en reserve-rekening 1932-1933
      1932/3740 Herdenking wapenfeiten
      1932/3807 Handboeien
      1932/3825 Sterkte politie in oost Zeeuws-Vlaanderen (Axel en Sluiskil)
      1932/3943 Onderzoeken buiten bewakingskringen der Marechaussee
      1933/142 Beschouwingen over een reorganisatie van het politiewezen
      1933/223 Brigade te Roosendaal
      1933/240 Sterkte van het wapen en uitbreiding van de brigade Alphen
      1933/289 Transport van minderjarigen
      1933/382 Rijnvaart-staking
      1933/390 Werkstaking te Almelo
      1933/440 Tegemoetkoming aanschaffing van een dienstpaard
      1933/492 Grensincidenten
      1933/535 Rijkspolitietoezicht te water 1933-1934
      1933/606 Vestiging van een brigade te Overschie
      1933/637 Wapensmokkelaars
      1933/667 Versterking van de goede geest in de Weermacht met name bij de Marechaussee
      1933/763 Samenstelling vragenlijsten Wetboek van Strafrecht
      1933/881 Bewaking Staatsmijnen
      1933/956 Rapport omtrent sluiting communistische vergadering
      1933/1096 Werkstakingen
      1933/1350 Geen jachtvergunning voor personeel der Marechaussee
      1933/1496 Ontleding artt. 3e Boek Wetboek van Strafrecht
      1933/2041 Tevredenheidsbetuiging aan kap. Versteegh voor hippische prestaties
      1933/2140 Personeelssterkte
      1933/2269 Internationale Vierdaagse Afstandmarsen
      1933/2461 Herdenking 115-jarig bestaan van de brigade te Steenbergen (met foto)
      1933/2997 Veenbrand te Emmen
      1933/3263 Dienst te paard bij volksverzamelingen 1933-1934
      1933/3303 Ernstige misdrijven te Schoonoord
      1934/339 Rijvaardigheid van houders van militair rijbewijs
      1934/598 Brigade Marechaussee te Schonebeek
      1934/1146 Leeftijdgrens bij aanneming Marechaussee
      1934/1158 Internationale Vierdaagse Afstandmarsen
      1934/1520 Verlichting van ruiters bij duisternis 1934-1938
      1934/2234 Onderscheidingsteken en geschiktheid voor hogere rang bij de ooff. der Marechaussee 1934-1937
      1934/2858 Werkstakingen
      1934/2863 Politie-auto van 25 man
      1934/3224 Organisatie Marechaussee te Amsterdam
      1934/3421 Grens-incident
      1934/3480 wapensmokkel
      1935/395 Aansprakelijkheid tegenover derden
      1935/510 Vergadering N.S.B. te Simpelveld
      1935/860 Het dragen van vuurwapenen door leden der Bijzondere Vrijwillige Landstorm
      1935/894 Huisjasjes 1935-1939
      1935/993 Werkstakingen
      1935/1250 Bevelvoering over gedetacheerd personeel
      1935/1406 Uit Duitsland ontvluchte gevangenen
      1935/1733 Verslag openbare communistische vergadering
      1935/2052 Commissie tot convooiering van vrachtvervoer en vaartuigen voor de voedselvoorziening van Amsterdam
      1935/2120 Internationale Vierdaagse Afstandmarsen
      1935/2841 Dalen van Duitse luchtballon
      1936/417 Noodlanding Duits vliegtuig
      1936/448 Werkstakingen
      1936/596 Aantal opgemaakte processen verbaal in de jaren 1927 tot en met 1935
      1936/1042 Inbeslagneming van geweren van Belgische onderdanen
      1936/1359 Bewaking van gevangenen
      1936/1834 Medevoeren van verbandtrommel
      1936/2059 Meldingen in het Politieblad
      1936/2612 Verstrekken van afschriften van straflijsten
      1936/2795 Militair eerbetoon bij het huwelijk van prinses Juliana en prins Bernhard
      1936/2912 Uit Belgische kolonie ontvluchte vreemdelingen
    - 1937-1940, 120
      1937/70 Dienstverrichtingen bij het huwelijk van prinses Juliana en prins Bernhard
      1937/695 Het verstrekken van inlichtingen in politierapporten
      1937/833 Gegevens van kandidaten-lijsten voor capitulanten
      1937/856 Uit Belgische kolonie ontvluchte vreemdelingen
      1937/1411 Spionage-poging
      1937/1619 Bestendiging dienstverbintenissen
      1937/1919 Telling artillerie-materieel
      1937/1940 Rede van Goebbels
      1937/2473 Verslag legermanoeuvres
      1937/2512 Uitbreiding van administratief personeel i.v.m. de vredesorganisatie 1937-1938
      1937/3053 Dienstongeval 1e lt. Van der Minne
      1938/16 Jaarlijkse opgave van op de kandidatenlijsten vermelde militairen
      1938/166 Herdenking 120-jarig bestaan der 1e divisie Marechaussee
      1938/208 Noodlandingen van Duitse militaire vliegtuigen
      1938/338 Begrotingsvoorstellen voor het dienstjaar 1939 1938-1939
      1938/1120 Vliegtuigongeval te Eelde
      1938/1277 In beslagname van motorrijtuigen in verband met de R.A.P.
      1938/1491 Italiaans en Duits volkslied
      1938/2830 Begrotingsvoorstellen kazernering 1940
      1939/430 Begrotingsvoorstellen voor het dienstjaar 1940
      1939/2123 Dienstongeval kap. H.D.J. Ellens
      1940/382 Begrotingsvoorstellen v.h. Dienstjaar '41
      1940/1462 Administratieve bescheiden
      1940/1529 Berekening en uitbetaling jaarwedde
      1940/1738 Politiediensten van geconcentreerde eenheden
      1940/1847 Veterinaire verzorging
      1940/3934 Afstemming off.
  - Ingekomen en minuten van uitgaande stukken "geheim"., 1910-1941; 139-141; 3 pakken
    - 1910 - 1932 Litt. O4, 139
      1910/N Ranselzak voor onbereden Marechaussee
      1910/O Voorstel voor een instructie voor de divisiecommandant
      1910/D2 Inlichtingen gevraagd door Kamerleden naar de toestand bij de Marechaussee
      1911/N Behartiging van de belangen van de ooff.
      1911/V Dienstverrichtingen in burgerkleding
      1911/M2 Detacheringen van a.s. off. der Marechaussee bij de Cavalerie
      1911/D4 Bevordering van off. der Marechaussee 19111916
      1912/1758 G Oefening in concentratie met spoed
      1912/R2 Pensioenen voor de Marechaussee 1912-1913
      1913/P Militaire bijstand
      1913/1469 G Wensen der Marechaussee Vereniging
      1913/1712 G Gendarmerie in Albanië 1913-1914
      1915/D Handhaving krijgstucht en bestrijding antimilitarisme
      1917/1742 G Uitbreiding der Marechaussee 1917-1919
      1917/3134 G Brigade in de Zaanstreek
      1918/4134 G Bewaking van Duitse ex-Keizer met gevolg te Amerongen 1918-1924
      1920/L Toelating van communistische revolutionairen
      1921/545 G Hervormingen bij de Marechaussee
      1921/3908 G Ontslag Marechaussee bij huwelijk 1921-1924
      1922/3072 G Overplaatsingen van personeel der Cavalerie bij het wapen der Marechaussee
      1922/3912 G Officiersoppassers en dienstpaarden bij de Marechaussee 1922-1924
      1923/901 G Aanvulling Marechaussee en Politietroepen
      1924/H3 Bezoldiging off. 1924-1927
      1924/3366 G Opheffing brigade Sluis
      1924/3646 G Geest bij het wapen der Marechaussee
      1925/E3 Cursussen in het buitenland 1925-1929
      1925/2446 G Gevolgen van de opheffing van het detachement Blokzijl
      1925/3033 G Regeling inzake vergoeding voor verblijfskosten
      1926/M Hulp bij watersnood
      1926/299 G Politionele bijstand
      1926/P2 Ereteken watersnood 1926
      1926/2603 G Bewaking van magazijnen en voorraden
      1927/F Handhaving der krijgstucht
      1927/P10 Rijkspolitie - eenheidspolitie 1927-1928
      1927/618 G Internationale samenwerking tegen misdrijven en communisme